【裁判字號】    95,訴,1305
【裁判日期】    950815
【裁判案由】    毒品危害防制條例
【裁判全文】
臺灣板橋地方法院刑事判決              95年度訴字第1305號
公  訴  人  臺灣板橋地方法院檢察署檢察官
被      告  甲○○
上列被告因違反毒品危害防制條例案件，經檢察官提起公訴（95
年度毒偵字第2769號）及移送併案審理（95年度毒偵字第2007、
3560號、95年度偵字第8481號） ，本院判決如下：
    主  文
甲○○連續施用第一級毒品，累犯，處有期徒刑拾月，扣案之內
含微量不足秤重第一級毒品海洛因殘餘之殘渣袋柒只及第一級毒
品海洛因壹包（淨重零點貳捌公克）均沒收銷燬之，扣案之注射
針筒支及吸管杓子壹支均沒收。又連續施用第二級毒品，累犯
，處有期徒刑捌月，扣案之第二級毒品甲基安非他命壹包（驗餘
淨重零點壹捌公克）沒收銷燬之。應執行有期徒刑壹年肆月，扣
案之內含微量不足秤重第一級毒品海洛因殘餘之殘渣袋柒只、第
一級毒品海洛因壹包（淨重零點貳捌公克）及第二級毒品甲基安
非他命壹包（驗餘淨重零點壹捌公克）均沒收銷燬之，扣案之注
射針筒支及吸管杓子壹支均沒收。
    事  實
一、甲○○前於民國（下同）90年間，因違反毒品危害防制條例
    等案件，先後經本院判處有期徒刑7 月、6 月確定，再定其
    應執行有期徒刑11月，自91年6 月4 日起算執行，至92年4
    月30日執行完畢；另前於90年間，因施用毒品案件，經臺灣
    板橋地方法院檢察署檢察官聲請本院裁定送強制戒治，自90
    年6 月4 日起算執行，至91年6 月3 日執行期滿，竟仍不知
    悛悔，復基於施用第一級毒品海洛因（下稱海洛因）之概括
    犯意，先後於95年1 月11日、3 月3 日、29日均採尿前回溯
    26小時之某一時段內及95年5 月4 日10時許，在台北縣三重
    市○○○路291 號4 樓507 室內及台灣地區某不詳地點等處
    ，施用海洛因各乙次；另基於施用第二級毒品安非他命（下
    稱安非他命）之犯意，先後於95年1 月11日、95年3 月3 日
    均採尿前回溯96小時之某一時段內及95年5 月4 日10時許（
    95年度偵字第8481號移送併案意旨書內贅載95年3 月29日回
    溯96小時之某一時段內），在台北縣三重市○○○路291 號
    4 樓507 室內及台灣地區某不詳地點等處，施用安非他命各
    乙次。嗣先於95年1 月11日18時許，經警在桃園縣龜山鄉○
    ○路○ 段頂好巷2 之2 號6 樓內查獲上情；再於95年3 月3
    日17時許，經警在台北縣三重市○○路○ 段15巷口處查獲上
    情，並扣得甲○○所有之甲基安非他命乙包（淨重0.19公克
    ，鑑析用罄0.01公克，驗餘淨重0.18公克）及注射針筒乙支
    （惟非專供施用毒品之用者）；又於95年3 月29日14時許，
    經警在台北縣三重市○○路○ 段171 號前查獲上情，並扣得
    甲○○所有之海洛因乙包（淨重0.28公克）及注射針筒乙支
    （惟非專供施用毒品之用者）；後於95年5 月7 日1 時10分
    許，經警在台北縣三重市○○○路29 1號4 樓507 室內查獲
    上情，並扣得甲○○所有內含微量不足秤重海洛因殘餘之殘
    渣袋7 只及均非專供施用毒品用之注射針筒、吸管杓子各乙
    支。
二、案經桃園縣政府警察局龜山分局報請臺灣板橋地方法院檢察
    署檢察官偵查起訴及移送併案審理。
        理  由
一、上開事實業據被告甲○○於本院審理時坦承不諱，且先後自
    被告於上開時地遭警查獲後所採取之尿液，經送請台灣檢驗
    科技股份有限公司鑑定之結果，分別確係呈鴉片類、安非他
    命類陽性反應及安非他命陽性反應，此有該公司所出具95年
    1 月18日、3 月10日、4 月11日及5 月10日濫用藥物尿液檢
    驗報告各乙紙，在卷可稽，復有扣案之上開內含微量不足秤
    重海洛因殘餘之殘渣袋7 只、海洛因乙包（淨重0.28公克）
    、甲基安非他命乙包（驗餘淨重0.18公克）、注射針筒3 支
    及吸管杓子乙支可佐，且扣案之上開海洛因及安非他命各乙
    包，經送請法務部調查局及台北市政府警察局鑑定之結果，
    分別確含有海洛因及甲基安非他命成分，此有該局95年5 月
    5 日調科壹字第060011685 號鑑定通知書及95年5 月25日北
    市鑑毒字第118 號鑑驗通知書各乙紙可稽，足堪認定。又被
    告前於90年間，因施用毒品案件，經臺灣板橋地方法院檢察
    署檢察官聲請本院裁定送強制戒治，自90年6 月4 日起算執
    行，至91年6 月3 日執行期滿乙情，亦據被告於本院審理時
    供承屬實，並有被告之臺灣高等法院被告前案紀錄表乙份可
    佐，亦堪認定。被告上開施用海洛因及安非他命各多次之犯
    行均臻明確，應予依法論科。
二、核被告所為，係犯毒品危害防制條例第10條第1 項之施用第
    一級毒品罪及同條第2 項之施用第二級毒品罪。被告上開犯
    罪後，刑法第47條、第51條、第56條有關累犯、定應執行刑
    、連續犯之規定，業於94年2 月2 日經修正公布，並自95年
    7 月1 日起生效施行，經本院比較修正前後之規定，以修正
    前之規定，為有利於被告，應依刑法第2 條第1 項前段之規
    定，從修正前刑法第47條、第51條、第56條之規定處斷，合
    先敘明。被告先後持有上開海洛因及安非他命各多次之低度
    行為，分別為其先後持以施用上開海洛因及安非他命各多次
    之高度行為所吸收，均不另論擬。被告先後多次施用海洛因
    及安非他命之行為，均時間緊接，所犯構成要件相同，顯均
    係基於同一之概括犯意所為，均為連續犯，應依修正前刑法
    第56條之規定，均論以一罪，並均加重其刑。被告就所犯上
    開2 罪間，其犯意各別，要件不同，應依修正前刑法第51條
    第5 款之規定，予以分論併罰。又被告前於90年間，因違反
    毒品危害防制條例等案件，先後經本院判處有期徒刑7 月、
    6 月確定，再定其應執行有期徒刑11月，自91年6 月4 日起
    算執行，至92年4 月30日執行完畢，此有被告之臺灣高等法
    院被告前案紀錄表乙份可稽，其復於5 年內，再犯有期徒刑
    以上之上開2 罪，均為累犯，應依修正前刑法第47條之規定
    ，均加重其刑，並依法均遞加重之。爰審酌被告前曾受有期
    徒刑之執行完畢，復曾因施用毒品，經本院先後裁定送強制
    戒治期滿，竟仍不知悛悔，復於其後5 年內之上開時地先後
    施用海洛因多次及安非他命乙次，不僅損及其個人健康，亦
    嚴重危害社會安全及被告犯罪後之態度等一切情狀，量處如
    主文所示之刑，並依修正前刑法第51條第5 款之規定，定其
    應執行之刑，以資儆懲。
三、扣案之上開內含微量不足秤重海洛因殘餘之殘渣袋7 只，因
    均已無法分離，應與扣案之上開海洛因乙包（淨重0.28公克
    ）及安非他命乙包（驗餘淨重0.18公克），應依毒品危害防
    制條例第18條第1 項前段之規定，均宣告沒收銷燬之。另扣
    案之上開注射針筒3 支及吸管杓子乙支（惟均非專供施用毒
    品之用者），則均為被告所有供上開犯罪所用之物，業據被
    告供承在卷，應依修正前刑法第38條第1 項第2 款之規定，
    均宣告沒收之。
據上論斷，應依刑事訴訟法第299 條第1 項前段，毒品危害防制
條例第10條第1 項、第2 項、第18條第1 項前段，刑法第2 條第
1 項前段、第11條前段、修正前第56條、修正前第47條、修正前
第51條第5 款、修正前第38條第1 項第2 款，判決如主文。
本案經檢察官黃仙宜到庭執行職務。
中    華    民    國    95    年    8     月    15    日
                刑事第十三庭  法  官  林 晏 鵬
上列正本證明與原本無異。
如不服本判決，應於判決送達後10日內向本院提出上訴狀（應附
繕本），上訴於臺灣高等法院。
                              書記官  陳 君 偉
中    華    民    國    95    年    8     月    15    日
附錄法條：毒品危害防制條例第10條
施用第一級毒品者，處 6 月以上 5 年以下有期徒刑。
施用第二級毒品者，處 3 年以下有期徒刑。


司法院資訊處製作；財團法人民間司法改革基金會備份。
